【裁判字號】    98,簡上,103
【裁判日期】    980814
【裁判案由】    竊盜
【裁判全文】
臺灣臺南地方法院刑事判決             98年度簡上字第103號
上  訴  人  甲○○
即  被  告
上列上訴人即被告因竊盜案件，不服本院98年度簡字第368 號中
華民國98年2 月20日第一審判決（聲請簡易判決處刑案號：98年
度偵字第106 號），提起上訴，本院管轄之第二審合議庭判決如
下：
    主  文
上訴駁回。
    事  實
一、甲○○於民國97年11月12日上午9 時29分許，騎乘車牌號碼
    TMF-907 號輕型機車，途經臺南市○區○○路263 巷12弄11
    號前時，因見該屋前停放之蘇鳳雪所有車牌號碼BMB-577 號
    重型機車前置物框內置放有咖啡色皮包一個，竟意圖為自己
    不法所有，又騎乘機車折返該處，基於竊盜之犯意，以徒手
    竊取上開皮包1 個【皮包價值約新臺幣（下同）150 元，內
    有現金1,000元】 ，得手後騎乘離去。嗣經蘇鳳雪之夫陳慶
    順調閱監視錄影帶後報警處理而查獲。
二、案經臺南市警察局第六分局報請臺灣臺南地方法院檢察署檢
    察官偵查後，聲請簡易判決處刑。
    理  由
壹、證據能力之認定：本件檢察官及被告所提出之各項證據方法
    ，業經本院於民國98年8 月4 日審判期日當庭宣示均有證據
    能力在案，詳本院98年8 月4 日審判筆錄。
貳、犯罪事實之認定：
一、訊據被告甲○○於本院審理時固坦承有於前揭時、地騎乘TM
    F-907 號輕型機車行經臺南市○區○○路263 巷12弄11號前
    ，並有碰觸停放於該處前之車牌號碼BMB-577 號重型機車前
    之置物框等情，惟矢口否認有何竊盜犯行，辯稱：伊當時係
    騎乘機車擦撞上開重型機車，重心不穩而有身體趴在上開重
    型機車之動作，並無何竊取該機車置物框內咖啡色皮包之行
    為，且伊本身經營一家百餘坪之KTV ，並不缺錢，無需竊取
    被害人之1,000 元云云。
二、經查：
  (一)被告於97年11月12上午午9 時29分許，騎乘車牌號碼TMF-
      907 號輕型機車，途經臺南市○區○○路263 巷12弄11號
      前時，有看見蘇鳳雪所有車牌號碼BMB-577 號重型機車停
      放於該屋前，並有碰觸該機車前之置物框等情，為被告所
      不爭執，並有監視錄影帶翻拍之照片19張在卷可稽，此部
      分事實應堪認定。
  (二)被告雖辯稱：伊係騎車機車與BMB-577 號重型機車擦撞而
      碰觸，該重型機車置物框內並無何物品云云。惟查：
    1.被害人有置放咖啡色皮包（內有現金1,000 元）於車牌號
      碼BMB-577 號重型機車前方之置物框內等情，業據證人陳
      慶順於警詢時證述明確。
    2.又被告於97年11月12日上午9 時29分許騎乘機車行經臺南
      市○區○○路263 巷12弄11號前時有一直偏頭往該屋前探
      視，嗣經過該處後又特意迴轉返回該處，並彎身低頭拿取
      東西，此有該處監視光碟翻拍之照片19張在卷可證，並無
      何被告所辯騎乘機車重心不穩而擦撞之情；再者，本件經
      檢察官當庭勘驗現場監視錄影之翻拍光碟中內容「KDB」
      其中01號檔案內之影音檔案，其中確有被告騎乘機車靠近
      車牌號碼BMB-577 號重型機車，並彎身伸手拿取咖啡色物
      品後旋即離開該處之畫面（見偵卷第31頁），核與證人陳
      慶順之證詞相符，並有監視錄影光碟翻拍之照片19張在卷
      可參，足認被告確有伸手取走車牌號碼BMB-577 號重型機
      車上財物之情，被告上開所辯，顯無可採。
  (三)至被告辯稱其本身有經營KTV ，並無竊取1,000 元之必要
      部分，固提出高雄縣政府稅務局娛樂稅核定稅額繳款書及
      租賃契約書各一份為證。惟查，上開繳款書負責人及租賃
      契約書立約人均載明為「王桔城」，並非被告，是其辯稱
      伊有經營KTV事業是否為真，已堪質疑；又縱被告確有經
      營KTV ，然按依財產權保障制度而言，咖啡色皮包乃係有
      價值之物，既放置於車牌號碼BMB-577 號重型機車置物框
      內，就客觀情形而論即應屬上開機車所有人所有之物，被
      告明知上開咖啡色皮包係屬他人之物，仍將之取走，即屬
      有不法所有之意圖，被告以其有經營KTV 辯稱無需竊取其
      內僅有1,000 元之物品云云，顯係卸責之詞，尚不足採。
      綜上所述，本件事證明確，被告竊盜犯行洵堪認定，應依
      法論科。
三、核被告所為係犯刑法320 條第1 項之竊盜罪。原審依刑事訴
    訟法第449 條第1 項前段、第454 條第2 項，刑法第320 條
    第1 項、第41條第1 項前段，刑法施行法第1 條之1 之規定
    ，並斟酌被告犯罪之前科素行、及所竊物品價值不多與犯罪
    後猶飾詞狡辯，顯無悔意之態度等一切情狀，認定被告所犯
    係刑法第320 條第1 項之竊盜罪，並量處拘役59日，另諭知
    如易科罰金，以新台幣1,000元 折算1 日之標準，其認事用
    法，並無違誤，所量刑度，亦屬適當。被告上訴主張無罪云
    云，顯無理由，應予駁回。
據上論斷，應依刑事訴訟法第455 條之1 第1 項、第3 項、第36
8 條，判決如主文。
本案經檢察官乙○○到庭執行職務。
中    華    民    國    98    年    8    月     14    日
                  刑事第二庭    審判長法   官  蘇義洲
                                      法   官  朱中和
                                      法   官  童來好
以上正本證明與原本無異。
本件不得上訴。
                                       書記官  柯貞如
中    華    民    國    98    年    8    月     14    日
附錄本案論罪科刑法條全文
中華民國刑法第320 條
意圖為自己或第三人不法之所有，而竊取他人之動產者，為竊盜
罪，處5 年以下有期徒刑、拘役或5  百元以下罰金。
意圖為自己或第三人不法之利益，而竊佔他人之不動產者，依前
項之規定處斷。
前二項之未遂犯罰之。


司法院資訊處製作；財團法人民間司法改革基金會備份。
